臺灣屏東地方法院刑事判決　　　　　　　 96年度易字第916號
公　訴　人　臺灣屏東地方法院檢察署檢察官
被　　　告　甲○○
上列被告因贓物案件，經檢察官提起公訴（96年度偵字第6445號
），被告於準備程序進行中就被訴事實為有罪之陳述，本院合議
庭裁定由受命法官獨任進行簡式審判程序，判決如下：
    主  文
甲○○搬運贓物，累犯，處有期徒刑陸月，減為有期徒刑月，
如易科罰金，以銀元佰元即新臺幣玖佰元折算壹日。
    事  實
一、甲○○曾犯竊盜及搶奪等罪，最近一次係犯搶奪罪，於民國
    90年10月4 日經本院判處有期徒刑10月確定，甫於91年6 月
    9 日執行完畢。詎仍不知悔改，於95年5 月6 日清晨4 時許
    （起訴書誤載為5 時許），騎乘車牌號碼PCR-017 號機車（
    未懸掛車牌）搭載廖本弘（業經臺灣高等法院高雄分院判處
    竊盜罪刑確定），前往屏東縣九如鄉國道第二高速公路下某
    工地，明知停放在該處之車牌號碼D4-3986 號自用小貨車上
    之鋼筋720 公斤係廖本弘竊盜而來之贓物，竟基於搬運贓物
    之犯意，騎乘上開機車尾隨廖本弘，負責撿拾掉落之鋼筋，
    由廖本弘駕駛上開自用小貨車，共同將上開鋼筋運至高雄市
    小港區○○路張鄭春菊經營之資源回收場求售。旋於當日清
    晨5 時許，在該資源回收場旁為警發覺，並逮捕廖本弘，甲
    ○○則趁隙逃逸。
二、案經臺灣屏東地方法院檢察署檢察官自動檢舉偵查起訴。
    理  由
一、本件被告甲○○所犯為死刑、無期徒刑或最輕本刑3 年以上
    有期徒刑以外之罪，且非高等法院管轄第一審之案件，被告
    於準備程序進行中就被訴事實為有罪之陳述，經告知簡式審
    判程序之旨，並聽取公訴人及被告之意見後，本院合議庭認
    為適宜，依刑事訴訟法第273 條之1 第1 項規定，裁定本件
    由受命法官獨任進行簡式審判程序，合先敘明。
二、前揭事實，業據被告於本院審理時坦承不諱，核與證人張鄭
    春菊於警詢中及廖本弘於本院96年度易字第131 號被告被訴
    竊盜案件審理時陳述之情節相符，並有扣押之鋼筋720 公斤
    可資佐證，事證明確，被告犯行洵堪認定。
三、按行為後法律有變更者，適用行為時之法律。但行為後之法
    律有利於行為人者，適用最有利於行為人之法律。刑法第2
    條第1 項定有明文。茲因本件論罪科刑所適用之刑法於94年
    2 月2 日修正公布，95年7 月1 日施行，被告行為後刑法法
    律有變更，爰比較新舊法如下：
(一)、法定刑罰金部分：按修正前刑法第33條第5 款規定：「罰金
    ：一元以上。」修正後改為：「罰金：新臺幣一千元以上，
    以百元計算之。」比較新舊法，關於刑法第349 條第2 項法
    定刑罰金部分，以適用修正前之規定較有利於被告。
(二)、易科罰金之折算標準部分：按依修正前刑法第41條第1 項前
    段及修正前罰金罰鍰提高標準條例第2 條規定，有期徒刑或
    拘役易科罰金，以銀元100 元以上300 元以下（即新臺幣30
    0 元以上900 元以下）折算1 日，依修正後刑法第41條第1
    項前段規定，則改為以新臺幣1,000 元、2,000 元或3,000
    元折算1 日，比較新舊法，關於有期徒刑或拘役易科罰金之
    折算標準部分，亦以適用修正前之規定較有利於被告。
(三)、累犯部分：按刑法第47條關於累犯之規定，於修正後第47條
    第1 項限制以故意再犯者為限，方成立累犯，並於修正後第
    47條第2 項增設擬制累犯之規定，此外刑法第49條依軍法受
    裁判者不適用累犯之規定，亦於修正後刪除。本件被告前此
    之犯罪非係依軍法受裁判，且其又係受徒刑之執行完畢後5
    年以內故意再犯有期徒刑以上之罪，無論依新法或舊法，均
    構成累犯，適用新法對其並無較為有利之情形。
(四)、綜上比較結果，本件被告行為後變更之刑法法律對其並無較
    為有利之情形，則本件自應適用被告行為時刑法之規定。
四、按竊盜搬運贓物，為竊盜之當然結果，在論處竊盜罪外，固
    不能再依贓物罪論科（最高法院24年上字第3283號判例參照
    ），惟於竊盜正犯完成犯罪後，與其共同搬運贓物者，則仍
    應成立搬運贓物罪。準此，本件被告於廖本弘完成竊盜犯罪
    後，與其共同搬運贓物，自仍應單獨成立修正前刑法第349
    條第2 項之搬運贓物罪。被告曾犯竊盜及搶奪等罪，最近一
    次係犯搶奪罪，於90年10月4 日經本院判處有期徒刑10月確
    定，甫於91年6 月9 日執行完畢，有臺灣高等法院被告前案
    紀錄表在卷可憑，被告受有期徒刑之執行完畢後，5 年以內
    再犯本件有期徒刑以上之罪，為累犯，應依法加重其刑。爰
    審酌本件被告係因與廖本弘住在同村，受廖本弘之請託，一
    時未遑深思熟慮而與其共同搬運贓物，及被告僅係騎乘機車
    尾隨在後並負責撿拾掉落之鋼筋，犯罪情節不若親自駕車載
    運贓物嚴重，暨其於本院審理時坦承犯行，堪認尚有悔改之
    意等一切情狀，量處如主文所示之刑。被告犯罪之時間在96
    年4 月24日以前，所犯不在中華民國九十六年罪犯減刑條例
    所定不予減刑之列，合應依該條例第2 條第1 項第3 款規定
    減其刑期2 分之1 ，即減為有期徒刑3 月，並諭知易科罰金
    之折算標準。
據上論斷，應依刑事訴訟法第273 條之1 第1 項、第299 條第1
項前，刑法2 條第1 項前段、修正前刑法第349 條第2 項、第47
條、第41條第1 項前段，罰金鍰提高準條例第1 條前段、修正前
罰金罰鍰提高標準條例第2 條，中華民國九十六年罪犯減刑條例
第2 條第1 項第3 款、第7 條，判決如主文。
本案經檢察官陳俊宏到庭執行職務。
中　　華　　民　　國　　96　　年　　12　　月　　3 　　日
                  刑事第三庭    法  官  春生
以上正本證明與原本無異。
如不服本判決應於收受本判決送達後10日內向本院提出上訴書狀
，其未敘述上訴理由者，並得於提起上訴後10日內向本院補提理
由書狀（均須按他造當事人之人數附繕本）「切勿逕送上級法院
」。
中　　華　　民　　國　　96　　年　　12　　月　　3 　　日
                                書記官  唐淑嫻
附錄本判決論罪科刑法條：
刑法第349條第2項：
搬運、寄藏、故買贓物或為牙保者，處5 年以下有期徒刑、拘役
或科或併科1 千元以下罰金。
